Raúl Tapara

Cloud Engineer con sólida experiencia en el diseño, implementación y gestión de soluciones en la nube, enfocado en la optimización y escalabilidad de infraestructuras. Competente en la gestión de infraestructuras tanto On-Premises como Cloud, incluyendo AWS, Azure y en servicios laaS, PaaS y SaaS. Profesional con excelentes habilidades interpersonales, adaptable a los cambios, con capacidad para trabajar en equipo, creativo, organizado y comprometido con el aprendizaje continuo y la innovación tecnológica.

Experiencia:

Cloud Engineer Administrator, TCS, Sep 2023 - Actualidad

Asignado para el Proyecto Interbank, responsable de la administración y gestión eficiente de recursos en entornos de nube, con experiencia en plataformas como AWS, Azure, Oracle. Destacado por la capacidad de manejar múltiples tareas, incluyendo:

- Gestión integral de cotizaciones y aprovisionamiento de recursos conforme a las solicitudes de equipos internos en el sector bancario, empleando infraestructura de código mediante Terraform en la plataforma Azure.
- Implementación de protocolos de seguridad: instalación de antivirus y antimalware en máquinas virtuales basadas en sistemas operativos Windows y Linux en entornos Azure, GCP y AWS.
- Desmantelamiento controlado de recursos según requerimientos específicos, optimizando la utilización de recursos y reduciendo costos.
- Upgrade de AKS (Azure Kubernetes Service) para todos los ambientes en plataforma Azure.

Cloud Engineer, Orion Global Sep 2022 - Sep 2023

Asignado para el Proyecto Niubiz, responsable de la administración y gestión eficiente de recursos en entornos de nube AWS:

- Administre 43 cuentas de AWS mediante SSO y 3 suscripciones de Azure.
- Monitoreo de infraestructura de Cloud con herramientas profesionales como New Relic y AWS Cloudwatch.
- Integración con New Relic para el monitoreo varios servicios en la nube mediante CloudFormtation y Terraform.
- Realice automatización de logs automáticos en 48 servidores de CE, usando Jenkins y ansible, ahorrando 384 horas operativas en AWS anuales.
- Realice automatizaciones de reportes de servicios de AWS en Shell scripting.
- Desarrolle Shell scripting para automatizar tareas operativas en Linux ahorrando 32 horas operativas mensuales.
- Automatice procedimientos de parches de seguridad en Linux (Red Hat, Centos, Ubuntu) usando Ansible para más de 300 servidores para varios clientes.
- Diseñar e implementar aplicaciones basadas en la nube.
- Desarrollar y coordinar la arquitectura para un Proyecto en AWS.

NOC Analyst B2B, Fractalia, Mayo 2022 - Sep 2022

Asignado al proyecto Telefonica Ecuador, responsable de la administración y gestión eficiente de recursos de marca Cisco y Nube Azure:

- Gestionar las incidencias en infraestructuras WAN/LAN de datos fijas y móviles.
- Atención de requerimientos e incidencia mediante Azure.
- Troubleshooting incidencias a nivel de la red WAN/ LAN.
- Troubleshooting en la diversas tecnologías (G.SHDSL, ADTRAN, METROETHERNET, ADSL, EFM, Vsat, 3G y 4G).
- Verificación y diagnóstico en equipos de acceso de la Red del Servicio IP-MPLS de Telefónica: EFM Cobre: Adtran (TA5000, Netvanta832T), Huawei (MA5600T, – Medios Ópticos: Telco (T5C) y Huawei (MA5600T).
- Gestión de equipos de routing Cisco ASR (IOS XE, XR y convencionales)
- Atención de solicitudes, requerimientos del cliente (provisionamiento de nuevas rutas, configuración de QoS, etc).

Network Administrator, Canvia. Julio 2021 – abril 2022

Asignado al proyecto Solgas, gestión de proveedores, gestión de activos y servicios del cliente.

- Administración de activos mediante el Sistema OCS Iventory desplegado en Azure.
- Gestion de servidores Windows Sever 2016
- Gestion de Router y Firewalls de las marca Cisco y Fortinet.

Correo: rtaparay@gmail.com Celular: +(51) 961160280 Github: github.com/rtaparay Web: rtaparay.netlify.app

Certificaciones: credly.com/users/rtaparay

Azure Fundamentals
AWS Cloud Practitioner
Oracle Cloud Infrastructure
Oracle Cloud Data Management
New Relic Observability Foundations
New Relic Observability Practitioner
ITIL v4 Foundation
Scrum Foundation Professional
Cyber Security Foundation
NSE 2 Network Security Associate
NSE 1 Network Security Associate
Cisco CCNA v7
Cisco Introduction to Cybersecurity

Herramientas IAC:

Terraform, CloudFormation, Ansible, Docker, Kubernetes (EKS,AKS), Git, GitHub, Bitbuckets, Netlify, WordPress, SonarQube

Programación Lenguajes: Python, JavaScript, TypeScript, HTML, CSS, Sass.

Libraries & Frameworks: Boto3, React, Gatsby, React Native

habilidades:

Trabajo en equipo Toma de decisiones Troubleshooting Liderazgo Organización y planificación Cultura Devops

Educación:

Universidad Peruana de Ciencias Aplicadas – UPC

2023-2024

Ingeniería de Sistemas

Instituto Superior Tecnológico – Cibertec 2017-2020

Profesional en administración de redes y comunicaciones - Titulado

Referencias:

Alfredo Zavala - Subgerente Multicloud - 944 659 866

Puesto: Cloud Engineer | Orion Global

Referencia Gabriela Sigues – Coordinadora Canvia 962 340 131 Puesto: Network Specialist Administrator |